臺灣臺北地方法院小額民事判決
                                   110年度北小字第4982號
原      告  第一產物保險股份有限公司

法定代理人  李正漢  

訴訟代理人  陳鏡威  
被      告  詹育維  
訴訟代理人  吳佳昇  
複代理人    蔡明軒  
被      告  張庭槐  
上列當事人間請求損害賠償事件，於中華民國111年2月21日言詞
辯論終結，本院判決如下：
    主  文
被告應連帶給付原告新臺幣參萬伍仟捌佰壹拾柒元，及被告乙○○
部分自民國一百一十年九月三日起，被告甲○○部分自民國一百一
十年九月二十五日起，均至清償日止，按年息百分之五計算之利
息。
原告其餘之訴駁回。
訴訟費用新臺幣壹仟元由被告連帶負擔二分之一，餘由原告負擔
。
本判決原告勝訴部分得假執行。但被告如以新臺幣參萬伍仟捌佰
壹拾柒元為原告預供擔保，得免為假執行。
    事實及理由
壹、程序事項
一、按因侵權行為涉訟者，得由行為地之法院管轄，民事訴訟法
    第15條第1項定有明文。查本件侵權行為地為臺北市萬華區
    ，本院自有管轄權。
二、本件被告甲○○經合法通知，未於言詞辯論期日到場，查無民
    事訴訟法第386條所列各款情事 ，爰依原告聲請由其一造辯
    論而為判決。
貳、實體方面
一、原告起訴主張：原告承保訴外人李昱昕所有車號000-0000號
    自小客車（下稱系爭車輛）之車體損失險。於民國108年11
    月3日午夜12時34分許，訴外人李昱昕駕駛系爭車輛行經臺
    北市○○區○○○路0段000號前時，遭被告乙○○駕駛車號000-000
    0號自小客車及被告甲○○駕駛車號000-0000號自小客車因未
    注意車前狀況而撞及，系爭車輛因而受損，經送廠修復，共
    計支出費用新臺幣（下同）79,170元，原告已依保險契約給
    付被保險人，爰依保險法第53條第1項及民法第185條第1項
    前段、第191條之2規定，提起本件訴訟。並聲明：被告應連
    帶給付原告79,170元，及自起訴狀繕本送達被告之翌日起至
    清償日止，按年息5％計算之利息。
二、被告方面
（一）被告乙○○則以：請求計算折舊，其餘沒意見等語，資為抗
      辯，並聲明：原告之訴駁回。
（二）被告甲○○未於言詞辯論期日到場，亦未提出書狀作何聲明
      陳述。
三、本院得心證之理由
（一）按數人共同不法侵害他人之權利者，連帶負損害賠償責任
      ；汽車、機車或其他非依軌道行駛之動力車輛，在使用中
      加損害於他人者，駕駛人應賠償因此所生之損害，但於防
      止損害之發生，已盡相當之注意者，不在此限；被保險人
      因保險人應負保險責任之損失發生，而對於第三人有損失
      賠償請求權者，保險人得於給付賠償金額後，代位行使被
      保險人對於第三人之請求權，民法第185條第1項前段、第
      191條之2及保險法第53條第1項前段分別定有明文。
（二）查原告主張其承保之系爭車輛於上開時、地為被告所駕車
      輛違規撞及而受損之事實，業據其提出行車執照、駕駛執
      照、車損照片、當事人登記聯單、現場圖、估價單、統一
      發票及汽車險賠款同意書等件為證，並經本院依職權向臺
      北市政府警察局交通警察大隊函調道路交通事故調查報告
      資料在卷可參（本院卷第29至45頁）。被告乙○○除辯稱請
      求計算折舊等語外，對其餘部分事實並不爭執；被告甲○○
      已於相當時期受合法之通知，未於言詞辯論期日到場，亦
      未提出書狀爭執，依民事訴訟法第280條第3項準用同法第
      1項規定，視同自認，是應認原告之主張為真實。
（三）次按，不法毀損他人之物者，被害人得請求賠償其物因毀
      損所減少之價額，民法第196條定有明文；又物被毀損時
      ，被害人除得依民法第196條請求賠償外，並不排除民法
      第213條至第215條之適用；依民法第196條請求賠償物被
      毀損所減少之價額，得以修復費用為估定之標準，但以必
      要者為限（例如︰修理材料以新品換舊品，應予折舊），
      最高法院77年度第9次民事庭會議決議可資參照。查系爭
      車輛係於103年5月出廠，其修復費用共計79,170元，含鈑
      金13,600元、塗裝17,400元及零件48,170元，有原告提出
      之行車執照、估價單及統一發票等件為證，而關於更新零
      件部分之請求，應以扣除按汽車使用年限計算折舊後之費
      用為限。參酌營利事業所得稅查核準則第95條第6款規定
      ，固定資產提列折舊採用定率遞減法者，以1年為計算單
      位，其使用期間未滿1年者，按實際使用之月數相當於全
      年之比例計算之，不滿1月者，以月計。系爭車輛於108年
      11月3日碰撞受損，故自出廠至肇事時之使用年數為5年7
      月，依行政院公佈之固定資產耐用年數表及固定資產折舊
      率表，自用小客車之耐用年數為5年，系爭車輛已逾自用
      小客車耐用年數，參酌固定資產折舊率表附註(四)所載：
      「採用定率遞減法者，其最後一年之折舊額，加歷年折舊
      累計額，其總和不得超過該資產成本原額之十分之九」，
      應以成本十分之一為計算依據，系爭車輛之修復費用其中
      零件部分為4,817元（即48,170×10％＝4,817），加上鈑金1
      3,600元、塗裝17,400元，共計35,817元，故原告請求系
      爭車輛之修理費用應以35,817元為必要。
四、從而，原告依據侵權行為損害賠償及保險代位權之法律關係
    ，請求被告應連帶給付35,817元，及自起訴狀繕本送達被告
    之翌日（即分別為110年9月3日、110年9月25日，見本院卷
    第51、53頁送達回證）起至清償日止，按年息5％計算之利息
    ，為有理由，應予准許。逾此數額之請求，則無理由，應予
    駁回。
五、本件原告勝訴部分，係小額程序所為被告敗訴之判決，依民
    事訴訟法第436條之20規定，應依職權宣告假執行。並依同
    法第392條第2項規定，宣告被告預供擔保，得免為假執行。
六、訴訟費用之負擔：民事訴訟法第79條、第85條第2項。本件
    訴訟費用額，依後附計算書確定如主文所示金額。
中　　華　　民　　國　　111 　年　　3 　　月　　 1　　日
    　　　　　　　　　　    臺北簡易庭
                                  法  官　郭麗萍
以上正本證明與原本無異。
如不服本判決，須以違背法令為理由，於判決送達後20日內向本
庭（臺北市○○區○○○路0段000巷0號）提出上訴狀 。（須按
他造當事人之人數附繕本）。
中　　華　　民　　國　　111 　年　　3 　　月　　 1　　日
　　　　　　　　　　　　　　　　　書記官　陳怡如
計    算    書
項    目                    金  額（新臺幣）      備  註
第一審裁判費                1,000元
合        計                1,000元
附錄：
一、民事訴訟法第436條之24第2項：
　　對於小額程序之第一審裁判上訴或抗告，非以其違背法令為
    理由，不得為之。
二、民事訴訟法第436條之25：
　　上訴狀內應記載上訴理由，表明下列各款事項：
    ㈠原判決所違背之法令及其具體內容。
    ㈡依訴訟資料可認為原判決有違背法令之具體事實。